臺北高等行政法院裁定
　　　　　　　　　　　　　　　　　　 93年度訴字第03587號
原　　　告　金澧企業有限公司
代　表　人　甲○○
被　　　告　台灣電力股份有限公司宜蘭區營業處
代　表　人　李順良（經理）
上列當事人間因政府採購法事件，原告提起行政訴訟。本院裁定
如下：
    主  文
原告之訴駁回。
訴訟費用由原告負擔。
    理  由
一、按行政機關代表國家處理行政事務，如與人民因私權關係發
    生爭執，則屬於民事訴訟範圍，應向普通法院訴請裁判，非
    屬行政爭訟範圍。查關於政府採購法事件，若為訂約前之爭
    議者，則屬公法事件，應循行政爭訟程序謀求救濟，至於訂
    約後所生之爭議，其性質係機關立於私法主體地位所從事之
    私法行為，屬私權爭議範疇，自不得依行政爭訟程序請求救
    濟。
二、本件原告起訴請求被告應償還原告履約保證金及賠償教育訓
    練等一切費用，並不受停權處分；其陳訴意旨略謂：(一)原告
    與被告於民國92年8月26日簽約採購案號：000-0000000「直
    流耐壓試驗器設備壹套」案，被告於 92年12月29日及93年3
    月3日驗收報告內容，說明瑕疵如下：在第一次92年12月29
    日驗收紀錄裡第一項廠商所交貨品外觀、型號與契約型號不
    符。但所交貨品均為同廠牌，只是外觀型號DSF120-5-KE 應
    為DSF120-5-K，現場測試規格功能及送研究所測試完全合格
    。(二)本案在第一、二次驗收時，都有將本設備送至現場做極
    大破壞試驗，而原告均要求對方在驗收紀錄上一定要註明本
    設備在現場測試良好或正常或不正常，但對方拒填，若該設
    備無法通過現場測試考驗合格，就是退貨。依雙方契約第11
    .4.6 條文規定(二)瑕疵非重要者，招標機關不得解除契約或
    減價收受。(三)原告權益受損部份，要求被告賠償教育訓練費
    用及所花費精神壓力和時間、郵電費、交通費等以及該退還
    被沒收之履保金壹萬多元台幣。又機關辦理採購，若發現廠
    商有某情形之一，應將其事實及理由通知廠商，並附記如未
    提出異議者，將刊登政府採購公報，依政府採購法第101 條
    明文規定。而被告私自片面將原告停權之際，未依法通知，
    即擅自於網路上公佈，致使原告無法在停權通知時，提出異
    議期間，權益嚴重受損，被告亦應賠償之等語。
三、查本件係被告採購「直流耐壓試驗器壹套」（合約編號000-
    0000 0000 0），由原告得標，但經兩次驗收不合格且瑕疵
    不能改正，被告爰依雙方簽訂「財務採購契約條款」第11.4
    .6 條規定解除契約；是以，原告請求被告應償還原告履約
    保證金及賠償教育訓練費乙節，乃屬於訂約後所生之爭議，
    揆諸上開說明，核屬原告與行政機關間私權爭執，自不得提
    起行政訴訟，以資救濟。原告對之提起行政訴訟，仍難謂為
    合法，應予駁回。至原告所主張不受停權處分云云，應係被
    告依政府採購法第101條規定，將原告刊登於政府採購公報
    列入拒絕往來廠商名單；果此，原告應先依該法第102條規
    定向被告提出異議，若有不服，再向該管採購申訴審議委員
    會申訴，是原告逕向本院主張不受停權處分，亦有未合，併
    此敘明。
四、依行政訴訟法第107條第1項第1款、第104條、民事訴訟法第
    95條、第78條，裁定如主文。
中　　華　　民　　國　　94　　年　　7　　月　　21　　日
                       第七庭審判長法  官　鄭　小　康
                                   法  官　李  玉  卿
                                   法  官　黃　秋　鴻
上為正本係照原本作成。
如不服本裁定，應於送達後10日內向本院提出抗告狀（須按他造
人數附繕本）。
中　　華　　民　　國　　94　　年　　7　　月　　21　　日
                                      書記官   王琍瑩
